臺灣高等法院刑事裁定
109年度抗字第25號
抗  告  人  
即  受刑人  林承諭



上列抗告人即受刑人因聲請定其應執行刑案件，不服臺灣新竹地
方法院中華民國108年12月12日裁定（108年度聲字第1815號），
提起抗告，本院裁定如下：
    主  文
抗告駁回。
    理  由
一、原裁定意旨略以：抗告人即受刑人林承諭因違反毒品危害防
    制條例等案件，經原審法院判處如附表所示之刑，均經分別
    確定在案，雖其中有所處之刑係得易科罰金之刑（附表編號
    1、4至7、14、15部分），有所處之刑係不得易科罰金之刑
    （附表編號2、3、8至13部分），依刑法第50條第1項但書第
    1款規定，原不得定其應執行之刑，然受刑人已於民國108年
    11月29日具狀聲請定應執行刑，有「臺灣新竹地方法院檢察
    署受刑人定執行刑或易科罰金意願回覆表」附卷可參，合於
    刑法第50條第2項規定，應定其應執行之刑，原審審核後認
    檢察官聲請為正當，爰依刑事訴訟法第477條第1項，刑法第
    50條第2項、第53條、第51條第5款規定，裁定受刑人犯如附
    表所示之罪，應執行有期徒刑7年6月等語。
二、抗告意旨略以：
(一)按法院就裁量權之行使，除不得逾越法律規定範圍之外部界
    限外，尚應受比例原則、公平正義原則之規定拘束，謹守法
    律秩序之理念，體察法律之規範目的，使其結果實質正當，
    合於裁量之內部性界限，俾與立法本旨相契合，亦即必須符
    合所適用法律授權目的，並受法律秩序理念、法律感情及慣
    例等所規範。且現階段之刑事政策，非祇在實現以往應報主
    義之觀念，尤重在教化之功能（本院98年度抗字第634號裁
    定意旨參照）。
(二)諸如各法院之裁定如下：
  1.臺灣臺中地方法院（下稱臺中地院）98年度易字第2067號判
    決被告恐嚇與詐欺等罪共116件，恐嚇取財7件、詐欺109件
    ，共判有期徒刑24年1月，定應執行刑為有期徒刑3年4月。
  2.本院97年度上訴字第5159號判決之刑度為有期徒刑132年8月
    ，定應執行刑為有期徒刑8年。
  3.臺中地院98年度聲字第5043號詐欺19件，獲判有期徒刑3年7
    月，定應執行刑為有期徒刑1年10月。
(三)綜上，請給受刑人一個悔過向上、重新做人之機會，予以從
    輕最有利於受刑人之裁定，以能早日回歸社會盡一個為人子
    該盡之責任與孝道，以挽回和諧之家庭云云。
三、按「裁判確定前犯數罪者，併合處罰之。但有下列情形之一
    者，不在此限：一、得易科罰金之罪與不得易科罰金之罪。
    二、得易科罰金之罪與不得易服社會勞動之罪。三、得易服
    社會勞動之罪與不得易科罰金之罪。四、得易服社會勞動之
    罪與不得易服社會勞動之罪」、「前項但書情形，受刑人請
    求檢察官聲請定應執行刑者，依第51條規定定之」、「數罪
    併罰，有二裁判以上者，依第51條之規定，定其應執行之刑
    」、「數罪併罰，分別宣告其罪之刑，依下列各款定其應執
    行者：……五、宣告多數有期徒刑者，於各刑中之最長期以上
    ，各刑合併之刑期以下，定其刑期。但不得逾30年」，刑法
    第50條第1項、第2項、第53條、第51條第5款分別定有明文
    。再者，法律上屬於自由裁量之事項，有其外部性界限及內
    部性界限，並非概無拘束。依據法律之具體規定，法院應在
    其範圍選擇為適當之裁判者，為外部性界限；而法院為裁判
    時，應考量法律之目的，及法律秩序之理念所在者，為內部
    性界限。法院為裁判時，二者均不得有所踰越。在數罪併罰
    ，有二裁判以上，定其應執行之刑時，固屬於法院自由裁量
    之事項，然仍應受前揭外部性界限及內部性界限之拘束（最
    高法院94年度台非字第233號判決意旨參照）。又刑事訴訟
    法第370條第2項「前項所稱刑，指宣告刑及數罪併罰所定應
    執行之刑」、第3項「第1項規定，於第一審或第二審數罪併
    罰之判決，一部上訴經撤銷後，另以裁定定其應執行之刑時
    ，準用之」之規定，已針對第二審上訴案件之定應執行之刑
    ，明定有不利益變更禁止原則之適用；而分屬不同案件之數
    罪併罰有應更定執行刑之情形，倘一裁判宣告數罪之刑，曾
    經定其執行刑，再與其他裁判宣告之刑定其執行刑時，在法
    理上亦應同受此原則之拘束，亦即，另定之執行刑，其裁量
    所定之刑期，不得較重於前定之執行刑加計後裁判宣告之刑
    之總和（最高法院103年度台抗字第707號、第674號裁定意
    旨參照）。另數罪併罰之定應執行之刑，係出於刑罰經濟與
    責罰相當之考量，並非予以犯罪行為人或受刑人不當之利益
    ，為一種特別的量刑過程，相較於刑法第57條所定科刑時應
    審酌之事項係對一般犯罪行為之裁量，定應執行刑之宣告，
    乃對犯罪行為人本身及所犯各罪之總檢視，除應考量行為人
    所犯數罪反應出之人格特性，並應權衡審酌行為人之責任與
    整體刑法目的及相關刑事政策，在量刑權之法律拘束性原則
    下，依刑法第51條第5款之規定，採限制加重原則，以宣告
    各刑中之最長期為下限，各刑合併之刑期為上限，但最長不
    得逾30年，資為量刑自由裁量權之外部界限，並應受法秩序
    理念規範之比例原則、平等原則、責罰相當原則、重複評價
    禁止原則等自由裁量權之內部抽像價值要求界限之支配，使
    以輕重得宜，罰當其責，俾符合法律授與裁量權之目的，以
    區別數罪併罰與單純數罪之不同，兼顧刑罰衡平原則。個案
    之裁量判斷，除非有全然喪失權衡意義或其裁量行使顯然有
    違比例、平等諸原則之裁量權濫用之情形，即不得任意指其
    為違法（最高法院100年度台抗字第314號裁定意旨參照）。
四、經查：
(一)受刑人因犯如附表所示之罪，經如附表所示法院各判處如附
    表所示之刑，均經分別確定在案，有原審法院106年度竹簡
    字第926號刑事簡易判決、106年度訴字第410號刑事宣示判
    決筆錄、106年度竹簡字第1130號刑事宣示判決筆錄、106年
    度竹簡字第1240號刑事簡易判決、107年度竹北簡字第475號
    刑事簡易判決、107年度訴字第322號刑事判決、107年度訴
    字第610號刑事判決、107年度訴字第458號刑事判決、108年
    度訴字第618號刑事宣示判決筆錄及本院被告前案紀錄表等
    在卷可按。原審因受刑人具狀請求檢察官聲請定其應執行刑
    ，而依檢察官所為聲請，就受刑人所犯如附表所示之罪，以
    各該罪之宣告刑為基礎，依刑法第51條第5款限制加重原則
    規定之外部性界限（即以最長期宣告刑有期徒刑3年7月為下
    限，以宣告刑總和有期徒刑16年2月為上限），且審酌(1)如
    附表編號1至13所示之罪曾經本院以108年度抗字第1344號裁
    定應執行有期徒刑7年確定；(2)如附表編號14至15所示之罪
    曾經原審法院以108年度訴字第618號判決應執行有期徒刑10
    月確定等情【是此時裁量所定之刑期，不得較重於前定各執
    行刑（有期徒刑7年、10月）總和有期徒刑7年10月】，而裁
    定受刑人犯如附表所示之罪所處之刑應執行有期徒刑7年6月
    ，其裁量權之行使，並未悖於法律秩序之理念，符合法規範
    之目的，亦無違反內部性界限或不利益變更禁止原則，且無
    明顯過重而違背比例原則或公平正義之情形，核屬法院裁量
    職權之適法行使，自無違法或不當。
(二)抗告意旨雖援引其他案件於定應執行刑時大幅減輕刑度而指
    摘原裁定不當云云，然個案情節不一，犯罪態樣、情節輕重
    、行為可非難性、反社會人格程度均不相同，顯無相互拘束
    之效力，自難比附援引而與本案量刑輕重相比較。再者，受
    刑人所犯如附表所示之罪，有施用第二級毒品、施用第一級
    毒品、販賣第二級毒品、三人以上共同詐欺取財、詐欺取財
    、行使偽造私文書等罪之別，犯罪類型、犯罪態樣非僅一種
    ，犯罪動機、目的、手段難認全數相同，自難認具最低可非
    難性。況受刑人所犯如附表所示之罪合計刑度為有期徒刑16
    年2月，即令以前開各案件所定應執行刑之總和計算，其刑
    度亦達有期徒刑7年10月，則原審定受刑人應執行有期徒刑7
    年6月，實亦已有相當程度之減輕。據此，自難因原裁定所
    定應執行刑刑期減輕幅度未若受刑人預期，即認原裁定有何
    違法或不當。至附表編號5最後事實審判決日期應為106年12
    月12日，原裁定逕行引用聲請書附表而未予更正，雖稍有瑕
    疵，然結果既無不當，原裁定仍予以維持。
(三)綜上，受刑人執前詞提起抗告，請求撤銷原裁定云云，非屬
    有據，其抗告為無理由，應予駁回。
據上論斷，應依刑事訴訟法第412條，裁定如主文。
中　　華　　民　　國　　109 　年　　1 　　月　　20　　日
                  刑事第十八庭  審判長法　官   吳炳桂
                                      法　官   葉乃瑋
                                      法　官   黃紹紘
以上正本證明與原本無異。
如不服本裁定，應於收受送達後5日內向本院提出再抗告狀。
                                      書記官   朱倩儀
中　　華　　民　　國　　109 　年　　1 　　月　　20　　日
附表
編    號  1 2 3 罪    名  毒品危害防制條例 （施用第二級毒品罪） 毒品危害防制條例 （施用第一級毒品罪） 毒品危害防制條例 （施用第一級毒品罪） 宣 告 刑  有期徒刑4月 有期徒刑10月 有期徒刑10月 犯罪日期  民國106年6月5日 105年8月28日 105年9月7日或8日某時許（聲請書、原裁定附表均略載為105年9月7日） 偵查機關年度案號  臺灣新竹地方檢察署106年度毒偵字第982號 臺灣新竹地方檢察署106年度毒偵緝字第77號等 臺灣新竹地方檢察署106年度毒偵緝字第77號等 最後事實審 法院 臺灣新竹地方法院 臺灣新竹地方法院 臺灣新竹地方法院  案號 106年度竹簡字第926號 106年度訴字第410號 106年度訴字第410號  判決日期 106年9月29日 106年12月12日 106年12月12日 確定判決 法院 臺灣新竹地方法院 臺灣新竹地方法院 臺灣新竹地方法院  案號 106年度竹簡字第926號 106年度訴字第410號 106年度訴字第410號  確定日期 106年11月3日 106年12月12日 106年12月12日 是否為得易科罰金之案件  是 否 否 是否為得易服社會勞動之案件  是 否 否 備    註  臺灣新竹地方檢察署107年度執字第56號 臺灣新竹地方檢察署107年度執字第633號 臺灣新竹地方檢察署107年度執字第633號   編號1至13曾經臺灣高等法院以108年度抗字第1344號裁定應執行有期徒刑7年確定（臺灣新竹地方檢察署108年度執更字第1371號）   
編    號  4 5 6 罪    名  毒品危害防制條例 （施用第二級毒品罪） 毒品危害防制條例 （施用第二級毒品罪） 毒品危害防制條例 （施用第二級毒品罪） 宣 告 刑  有期徒刑5月 有期徒刑5月 有期徒刑5月 犯罪日期  106年7月21日 106年7月26日 106年9月8日 偵查機關年度案號  臺灣新竹地方檢察署106年度毒偵字第1927號等 臺灣新竹地方檢察署106年度毒偵字第1927號等 臺灣新竹地方檢察署106年度毒偵字第2367號 最後事實審 法院 臺灣新竹地方法院 臺灣新竹地方法院 臺灣新竹地方法院  案號 106年度竹簡字第1130號 106年度竹簡字第1130號 106年度竹簡字第1240號  判決日期 106年12月12日 106年（聲請書、原裁定附表均誤載為107年）12月12日 106年12月21日 確定判決 法院 臺灣新竹地方法院 臺灣新竹地方法院 臺灣新竹地方法院  案號 106年度竹簡字第1130號 106年度竹簡字第1130號 106年度竹簡字第1240號  確定日期 106年12月12日 106年12月12日 107年1月8日 是否為得易科罰金之案件  是 是 是 是否為得易服社會勞動之案件  是 是 是 備    註  臺灣新竹地方檢察署107年度執字第1156號 臺灣新竹地方檢察署107年度執字第1156號 臺灣新竹地方檢察署107年度執字第1157號   編號1至13曾經臺灣高等法院以108年度抗字第1344號裁定應執行有期徒刑7年確定（臺灣新竹地方檢察署108年度執更字第1371號）   
編    號  7 8 9 罪    名  毒品危害防制條例 （施用第二級毒品罪） 毒品危害防制條例 （販賣第二級毒品罪） 毒品危害防制條例 （販賣第二級毒品罪） 宣 告 刑  有期徒刑6月 有期徒刑1年10月 有期徒刑1年10月 犯罪日期  106年10月1日 106年1月7日 106年1月9日 偵查機關年度案號  臺灣新竹地方檢察署107年度毒偵字第1151號 臺灣新竹地方檢察署106年度偵字第8031號 臺灣新竹地方檢察署106年度偵字第8031號 最後事 實審 法院 臺灣新竹地方法院 臺灣新竹地方法院 臺灣新竹地方法院  案號 107年度竹北簡字第475號 107年度訴字第322號 107年度訴字第322號  判決日期 107年10月18日 107年11月27日 107年11月27日 確定判 決 法院 臺灣新竹地方法院 臺灣新竹地方法院 臺灣新竹地方法院  案號 107年度竹北簡字第475號 107年度訴字第322號 107年度訴字第322號  確定日期 107年11月19日 107年12月16日 107年12月16日 是否為得易科罰金之案件  是 否 否 是否為得易服社會勞動之案件  是 否 否 備    註  臺灣新竹地方檢察署108年度執字第311號 臺灣新竹地方檢察署108年度執字第1760號 臺灣新竹地方檢察署108年度執字第1760號   編號1至13曾經臺灣高等法院以108年度抗字第1344號裁定應執行有期徒刑7年確定（臺灣新竹地方檢察署108年度執更字第1371號）   
編    號  10 11 12 罪    名  毒品危害防制條例 （販賣第二級毒品罪） 詐欺 （三人以上共同詐欺取財罪） 詐欺 （三人以上共同詐欺取財罪） 宣 告 刑  有期徒刑1年10月 有期徒刑1年2月 有期徒刑1年2月 犯罪日期  106年1月10日 106年4月22日 106年4月22日 偵查機關年度案號  臺灣新竹地方檢察署106年度偵字第8031號 臺灣新竹地方檢察署106年度偵字第5535號等 臺灣新竹地方檢察署106年度偵字第5535號等 最後事 實審 法院 臺灣新竹地方法院 臺灣新竹地方法院 臺灣新竹地方法院  案號 107年度訴字第322號 107年度訴字第610號 107年度訴字第610號  判決日期 107年11月27日 107年12月27日 107年12月27日 確定判 決 法院 臺灣新竹地方法院 臺灣新竹地方法院 臺灣新竹地方法院  案號 107年度訴字第322號 107年度訴字第610號 107年度訴字第610號  確定日期 107年12月16日 108年1月22日 108年1月22日 是否為得易科罰金之案件  否 否 否 是否為得易服社會勞動之案件  否 否 否 備    註  臺灣新竹地方檢察署108年度執字第1760號 臺灣新竹地方檢察署108年度執字第1261號 臺灣新竹地方檢察署108年度執字第1261號   編號1至13曾經臺灣高等法院以108年度抗字第1344號裁定應執行有期徒刑7年確定（臺灣新竹地方檢察署108年度執更字第1371號）   
編    號  13 14 15 罪    名  毒品危害防制條例 （販賣第二級毒品罪） 詐欺 （詐欺取財罪） 偽造文書 （行使偽造私文書罪） 宣 告 刑  有期徒刑3年7月 ①有期徒刑4月 ②有期徒刑3月 有期徒刑5月 犯罪日期  106年7月21日 ①106年1月28日 ②106年1月28日 106年2月3日 偵查機關年度案號  臺灣新竹地方檢察署107年度偵字第1666號 臺灣新竹地方檢察署108年度偵字第5403號 臺灣新竹地方檢察署108年度偵字第5403號 最後事實審 法院 臺灣新竹地方法院 臺灣新竹地方法院 臺灣新竹地方法院  案號 107年度訴字第458號 108年度訴字第618號 108年度訴字第618號  判決日期 108年4月26日 108年9月9日 108年9月9日 確定判決 法院 臺灣新竹地方法院 臺灣新竹地方法院 臺灣新竹地方法院  案號 107年度訴字第458號 108年度訴字第618號 108年度訴字第618號  確定日期 108年5月13日 108年9月9日 108年9月9日 是否為得易科罰金之案件  否 是 是 是否為得易服社會勞動之案件  否 是 是 備    註  臺灣新竹地方檢察署108年度執字第3340號 臺灣新竹地方檢察署108年度執字第6168號 臺灣新竹地方檢察署108年度執字第6168號   編號1至13曾經臺灣高等法院以108年度抗字第1344號裁定應執行有期徒刑7年確定（臺灣新竹地方檢察署108年度執更字第1371號） 編號14至15曾經臺灣新北地方法院以108年度訴字第618號判決應執行有期徒刑10月確定